Config:
  hfst:
    Gen: ../../../src/generator.gt.hfst
    Morph: ../../../src/analyser.gt.hfst
  xerox:
    Gen: ../../../src/generator.gt.xfst
    Morph: ../../../src/analyser.gt.xfst
    App: lookup

# Comments after each adjective:
# ok = checked against 
# ? = not checked
# c = Comp or Superl attested in corpus

#Adjektives with no attribute. Adjectives from lexicon IENNILS, SÁVADAHTTE, SJÆVNNJAT

Tests:
  Adjective - ieŋŋils: # IENNILS
    ieŋŋils+A+Attr: []
    ieŋŋils+A+Sg+Nom: ieŋŋils
    ieŋŋils+A+Sg+Acc: ieŋŋilsav
    ieŋŋils+A+Comp+Sg+Nom: []
    ieŋŋils+A+Superl+Sg+Nom: []

  Adjective - dádjadahtte: # SÁVADAHTTE
    dádjadahtte+A+Attr: []
    dádjadahtte+A+Sg+Nom: dádjadahtte
    dádjadahtte+A+Sg+Com: dádjadahttijn
    dádjadahtte+A+Comp+Sg+Nom: []
    dádjadahtte+A+Superl+Sg+Nom: []

  Adjective - smávuk: # SJÆVNNJAT
    smávuk+A+Attr: []
    smávuk+A+Sg+Nom: smávuk 
    smávuk+A+Sg+Gen: smávuga 
    smávuk+A+Comp+Sg+Nom: smávugabbo
    smávuk+A+Superl+Sg+Nom: smávugamos

